【裁判字號】    99,聲,272
【裁判日期】    990729
【裁判案由】    通知受擔保利益人行使權利
【裁判全文】
臺灣新竹地方法院民事裁定               99年度聲字第272號
聲  請  人  合作金庫商業銀行股份有限公司
法定代理人  丁○○
代  理  人  戊○○
相  對  人  揚昇山莊建設有限公司
兼
法定代理人  甲○○
相  對  人  乙○○
相  對  人  丙○○○
上列當事人間因假扣押供擔保強制執行事件，聲請人聲請通知相
對人限期行使權利，本院裁定如下：
    主  文
相對人應於本裁定送達後二十一日內，就其因臺灣桃園地方法院
民國九十五年度執全字第五０二六號假扣押執行所受之損害，向
聲請人行使權利，並向本院提出為行使權利之證明。
聲請費用由相對人負擔。
    理  由
一、按訴訟終結後，法院得依供擔保人之聲請，通知受擔保利益
    人於一定期間內行使權利並向法院為行使權利之證明，民事
    訴訟法第104條第1項第3款後段定有明文。另所謂「訴訟終
    結」，應從廣義解釋，包括撤銷假扣押或假處分裁定及執行
    程序終結在內。
二、聲請意旨略以：聲請人與相對人間因給付借款事件，前遵本
    院95年度裁全字第2778號民事裁定，為擔保假扣押之實施，
    曾向臺灣桃園地方法院提存所提供86年度乙類第3期中央政
    府重大交通建設公債債票，面額新臺幣15,900,000元為擔保
    金，並以該院95年度存字第5858號提存事件提存後，聲請該
    院以95年度執全字第5026號（另有囑託本院96年度執全助字
    第145號）假扣押執行在案。茲因聲請人已具狀撤回上開假
    扣押之執行，並聲請撤銷本院95年度裁全字第2778號假扣押
    裁定，經本院以98年度裁全聲字第13號裁定撤銷確定，是本
    案訴訟業已終結，爰依民事訴訟法第104條第1項第3款後段
    之規定請求本院通知相對人於一定期限內行使權利並向本院
    為行使權利之證明等語。並提出本院98年度裁全聲字第13號
    民事裁定與確定證明書、臺灣桃園地方法院提存所95年度存
    字第5858號提存書、98年8月19日桃院永95執全光字第5026
    號函等文件為證。
三、經查，聲請人主張上情，業據本院依職權調閱本院95年度裁
    全字第2778號假扣押事件、98年度裁全聲字第13號撤銷假扣
    押事件卷宗，並參酌聲請人所提書證無訛。而聲請人既已撤
    回臺灣桃園地方法院95年度執全字第5026號假扣押執行事件
    之聲請，並聲請撤銷本院95年度裁全字第2778號假扣押之裁
    定，該假扣押事件已然終結。從而，聲請人聲請通知相對人
    限期行使權利，核與首揭規定相符，自應予准許。
四、依民事訴訟法第95條、第78條，裁定如主文。
中    華    民    國    99    年    7     月    29    日
                  民事第二庭    法  官  梁智賢
以上正本係照原本作成。
如對本裁定抗告應於送達後10日內向本院提出抗告狀。
中    華    民    國    99    年    7     月    29    日
                                書記官  黃詩傑

司法院資訊處製作；財團法人民間司法改革基金會備份。
